【裁判字號】    98,訴,3751
【裁判日期】    990331
【裁判案由】    毒品危害防制條例
【裁判全文】
臺灣板橋地方法院刑事判決              98年度訴字第3751號
公  訴  人  臺灣板橋地方法院檢察署檢察官
被      告  甲○○
上列被告因毒品危害防制條例案件，經檢察官提起公訴（98年度
偵字第19號），經被告於準備程序中就起訴事實為有罪之陳述，
經告知簡式審判程序之旨，並聽取當事人之意見後，經合議庭裁
定由受命法官獨任行簡式審判程序，本院判決如下：
    主  文
甲○○轉讓第一級毒品，累犯，處有期徒壹年貳月，扣案之海洛
因（合計淨重壹點肆零公克）沒收銷燬之。
    事  實
一、甲○○於民國95年間因傷害等案件，經臺灣桃園地方法院以
    95年度訴字第2237號判決判處有期徒刑6 月、6 月，減刑為
    有期徒刑3 月、3 月，應執行有期徒刑5 月確定。於同年間
    因竊盜案件，經臺灣桃園地方法院以95年度易字528 號判決
    判處有期徒刑9 月，減刑為有期徒刑4 月又15日確定。於同
    年間因詐欺案件，經臺灣桃園地方法院以96年度桃簡字158
    號判決判處有期徒刑6 月，減刑為有期徒刑3 月確定。前開
    4 罪經裁定應執行有期徒刑1 年確定，於97年10月25日縮刑
    期滿執行完畢。竟不知警惕，明知海洛因係毒品危害防制條
    例第2 條第1 項第1 款所定之第1 級毒品，不得非法轉讓，
    竟基於轉讓第1 級毒品海洛因之犯意，於97年12月10日23時
    許，在臺北縣林口鄉○○路540 號14樓，無償轉讓第1 級毒
    品海洛因2 公克予廖經正施用。嗣於同年月11日7 時許，在
    上址為警查獲，並扣得第1 級毒品海洛因（合計淨重1.40公
    克），而查知上情。
二、案經臺北縣政府警察局新莊分局報告臺灣板橋地方法院檢察
    署檢察官偵查起訴。
    理  由
一、本件被告所犯係死刑、無期徒刑、最輕本刑為3 年以上有期
    徒刑以外之罪，其於準備程序中就被訴事實為有罪之陳述，
    經法官告知簡式審判程序之旨，並聽取公訴人、被告之意見
    後，依刑事訴訟法第273 條之1 第1 項規定，經本院合議庭
    裁定，由受命法官獨任進行簡式審判程序審理，核先敘明。
二、前開犯罪事實業據被告於檢察官偵查中及本院審理時坦承不
    諱（見98年度偵字第19號偵查卷第136 頁、本院99年3 月12
    日準備程序筆錄、同日審理筆錄），且有證人廖經正於檢察
    官偵查中證述可資佐證（見同上偵查卷第137 頁背面），足
    佐被告前開自白與事實相符，應堪採信。本案事證明確，被
    告犯行堪以認定，應依法論科。
三、查海洛因為毒品危害防制條例第2 條第2 項第1 款明定之第
    1 級毒品，不得持有、施用、販賣及轉讓。核被告轉讓海洛
    因之所為，係犯毒品危害防制條例第8 條第1 項之轉讓第1
    級毒品罪。其轉讓第1 級毒品前持有第1 級毒品之低度行為
    應為轉讓之高度行為所吸收，不另論罪。又毒品危害防制條
    例第8 條第6 項規定轉讓第1 級毒品達一定數量者，加重其
    刑至2 分之1 ，其標準由行政院定之。而行政院於93年1 月
    7 日訂定轉讓持有毒品加重其刑之數量標準，該標準第2 條
    第1 項第1 款明定轉讓第1 級毒品達淨重5 公克以上者，加
    重其刑至2 分之1 ；同條第2 項並規定前項所稱淨重，指除
    去包裝後之毒品重量。該標準亦已於93年1 月9 日生效施行
    。本件被告所轉讓第1 級毒品數量僅為2 公克，尚未達行政
    院所定上開應加重其刑之標準，毋庸依上開規定加重其刑。
    被告有如事實欄所示之論罪科刑及執行完畢情形，有臺灣高
    等法院被告前案紀錄表1 份附卷可稽，其於徒刑執行完畢後
    ，5 年以內再故意犯本件有期徒刑以上之罪，為累犯，應依
    刑法第47條第1 項之規定加重其刑。爰審酌毒品危害人身、
    社會甚鉅，被告任意轉讓毒品，所為自屬非是，惟衡單純轉
    讓予廖經正施用，轉讓數量不多，所生危害非鉅，及其素行
    、犯罪動機、目的、犯罪後坦承犯行，態度尚可等一切情狀
    ，量處如主文所示之刑。扣案海洛因合計淨重1.40公克一節
    ，有法務部調查局98年1 月16日調科壹字第098230029 號鑑
    定書1 份在卷可參，其屬第1 級毒品，且為被告所持有，業
    據被告供認不諱，應依毒品危害防制條例第18條第1 項前段
    沒收銷燬之。至裝盛前開海洛因之包裝袋4 個（可與其內海
    洛因分別秤重一節，有前開鑑定書在卷可參，即無難以析離
    而之情事）、注射針筒1 支，均與本件被告轉讓毒品犯行無
    關，既非違禁物，亦非被告犯罪所用之物，及另在上址客廳
    查扣之海洛因1 包、廖經正手提包內查扣之海洛因9 包，被
    告否認為其所持有，且無證據證明為被告所持有或與本件被
    告轉讓毒品犯行有關，故不就前開物品為沒收或沒收銷燬之
    諭知。
據上論斷，應依刑事訴訟法273 條之1 第1 項、第299 條第1 項
前段，毒品危害防制條例第8 條第1 項、第18條第1 項前段，刑
法第11條前段、第47條第1 項，判決如主文。
本案經檢察官李美金到庭執行職務。
中    華    民    國    99    年    3     月    31    日
                  刑事第十二庭  法  官  何燕蓉
如不服本判決應於收受判決後10日內向本院提出上訴書狀，並應
敘述具體理由。其未敘述上訴理由者，應於上訴期間屆滿後20日
內向本院補提理由書（均須按他造當事人之人數附繕本）「切勿
逕送上級法院」。
上列正本證明與原本無異。
                                書記官  王元佑
中    華    民    國    99    年    3     月    31    日

司法院資訊處製作；財團法人民間司法改革基金會備份。
